# 应付职工薪酬-辞退福利核算

提问人：a31905 时间：2015-06-02 14:03:51
陈版主@chenyiwei 、论坛的朋友大家好。
我公司属于高新企业，公司技术人员离职后，公司会根据离职员工的机密掌握情况与其签订竞业补偿金，视情况约定1-2年内离职员工不得从事相关行业，严守公司技术秘密，此竞业保证金是员工离职后一次性进行补偿。
请问，竞业保证金属不属于辞退福利，附注在应付职工薪酬-辞退福利列示？还是要区分员工主动提出离职或公司主动提出解除劳动合同来区分？主动离职计入工资，接受公司解除劳动合同的计入辞退福利？

回答人：chenyiwei
参考《瑞华研究 2010 ～ 2014 汇编》中“问题1-4-2（辞退福利的预提问题）”的相关内容：
（ 4 ）竞业限制经济补偿的确认与计量 除了《劳动合同法》第四十六条、第四十七条规定的解除劳动合同经济补偿以外，根据《劳动合同法》第二十三条规定，用人单位与劳动者可以在劳动合同中约定保守用人单位的商业秘密和与知识产权相关的保密事项。对负有保密义务的劳动者，用人单位可以在劳动合同或者保密协议中与劳动者约定竞业限制条款，并约定在解除或者终止劳动合同后，在竞业限制期限内按月给予劳动者经济补偿。第二十四条进一步规定：竞业限制的人员限于用人单位的高级管理人员、高级技术人员和其他负有保密义务的人员；竞业限制的范围、地域、期限由用人单位与劳动者约定，竞业限制的约定不得违反法律、法规的规定；竞业限制期限不得超过 2 年。 从该条规定看，导致需要支付竞业限制经济补偿的事项是特定劳动者的劳动合同的解除或者终止，但是否需要支付该种补偿，以及支付期限和支付标准等，主要取决于双方在劳动合同中的约定，法律直接作出的强制性规定较少。因此，应当把竞业限制经济补偿看作不同于《劳动合同法》第四十六条、第四十七条规定的解除劳动合同经济补偿的另一类经济补偿。 ①确认如前所述，导致需要支付竞业限制经济补偿的事项是特定劳动合同的解除或者终止（但可能不限于《劳动合同法》第四十六条规定的情形），且在劳动合同解除或终止后，该劳动者已不再能为用人单位带来经济利益，因此属于辞退福利的一种。其确认条件应满足《企业会计准则第 9 号——职工薪酬》及其应用指南所规定的一般原则。前面对解除劳动合同经济补偿金是否应当在劳动合同存续期间计提问题的讨论，也可在一定程度上作为参考。 如果劳动合同约定员工在合同期满前辞职或者合同期满时自然终止劳动关系也可享受竞业限制补偿，则带有“离职后福利”的性质，此时应考虑能否根据本企业或者同行业类似企业过去的历史经验合理估计未来将离职或自然终止劳动关系的员工数量。如果可以合理估计将享受竞业限制经济补偿的现职员工数量，且劳动合同或保密协议中约定了明确的补偿标准和补偿期限的，则应当在合同存续期间计提与竞业限制经济补偿相关的预计负债，将其平均计入劳动关系存续期间各年度／期间的损益（少数情况下也可能计入存货生产成本等）。 ②计量 由于竞业限制经济补偿是在竞业限制期限内按月支付的，因此如果该期限超过一年，就需要根据《企业会计准则第 9 号——职工薪酬》及其应用指南的规定，将未来需要支付的竞业限制经济补偿选择恰当的折现率，以折现后的金额计量。折现率的确定可以参考《企业会计准则第 9 号——职工薪酬（ 2014 年修订）》第十五条和IAS19（ 2011 年修订）第 83 段中的相关规定，以期限与辞退福利的支付期限相同或接近的高质量公司债券或者政府债券（国债）于资产负债表日的市场收益率为基础确定。

提问人：呼叫帮助 时间：2018-05-03 21:33:13
陈版，本单位有 5 个职工已经退休，但是其历史遗留的原因，导致本公司每个月发放一定费用给 5 个人，我理解放在应付职工薪酬-辞退福利，我的同事认为放在应付职工薪酬-其他。请教您这每个月支付的费用放在哪个科目核算合适？

回答人：chenyiwei
应属于离职后福利而不是辞退福利。

提问人：呼叫帮助 时间：2018-05-04 17:51:01
陈版，准则讲解中应付职工薪酬没有离职后福利？

回答人：chenyiwei
这属于离职后福利中的设定受益计划。报表中应列作长期应付职工薪酬。

提问人：呼叫帮助 时间：2018-05-06 21:43:53
本单位有 5 个职工已经退休，但是其历史遗留的原因，导致本公司每个月发放一定费用给 5 个人，费用合计每月 3 万元，请教陈版，这个需要精算？

回答人：chenyiwei
理论上也需要。至于精算的复杂性和金额影响大小是两回事。

提问人：amwu88888 时间：2019-03-14 08:55:43
陈老师，我碰到这么一种的情况，公司规定销售人员的提成，在收到销售回款时才计提和发放，未收到回款的情况下是不计提、发放工资的，但销售人员常有离职的情况，有些甚至在离职后2-3年，客户才将销售尾款打给公司，这时公司依然计提和发放销售提成给已离职的销售人员，计入发放当期的“短期薪酬-工资、奖金、津贴和补贴”。 对于这种情况，我是这么理解的，想请教陈老师这样理解是否正确： 公司给员工提供的服务支付报酬，公司规定员工的服务是销售产品并取得回款。在销售人员完成产品销售但未取得回款时，整个服务是未完成的，回款的比例相当于服务完成的百分比，所以公司对未回款不需要计提和发放销售提成。当销售人员离职2 年后，客户才将尾款支付给公司，此时销售人员完成了对公司的整个销售服务，公司在此时计提和发放对应工资提成计入当期的“短期薪酬-工资、奖金、津贴和补贴”，符合短期薪酬的定义“指企业在职工提供相关服务的年度报告期间结束后十二个月内需要全部予以支付的职工薪酬”，我认为这时计提和支付与员工离职多长时间无关，不属于辞职后福利或其他长期职工福利，望陈老师指正。

回答人：chenyiwei
可以这样理解，因为其支付与离职无关。